hu: Kitűző előlapjának testreszabási módszere: Cloisonné; Prégelt; Műgyantás domborítás; Keményzománc; Nyomtatott; Lágyzománc; Egyéb
ro-RO: Metoda de personalizare a feței perniței pentru ace: Cloisonné; Ștanțat; Cupolă epoxidică; Email dur; Imprimat; Email moale; Altele
pt-BR: Pin método de personalização da face: Cloisonné; Estampado; Cúpula de resina epóxi; Esmalte duro; Impresso; Esmalte mole; Outros
pl: Metoda personalizacji frontu pina: Emalia komórkowa (cloisonné); Tłoczona; Kopułka epoksydowa; Twarda emalia; Nadruk; Miękka emalia; Inna
en: Pin face customization method: Cloisonné; Die struck; Epoxy dome; Hard enamel; Printed; Soft enamel; Other
it: Metodo di personalizzazione della faccia della spilla: Cloisonné; Coniato; Cupola epossidica; Smalto duro; Stampato; Smalto morbido; Altro
th: พินแล้วเผชิญกับวิธี: คลัวซอนเน; ปั๊มขึ้นรูป; โดมอีพ็อกซี; ลงยาแบบแข็ง; พิมพ์ลาย; ลงยาแบบอ่อน; อื่นๆ
nb: Metode for personalisering av pinnens front: Cloisonné; Preget; Epoksykuppel; Hard emalje; Trykt; Myk emalje; Annet
sv: Anpassningsmetod för nålens framsida: Cloisonné; Präglad; Epoxikupol; Hård emalj; Tryckt; Mjuk emalj; Övrigt
zh-CN: 徽章表面定制方式: 景泰蓝; 冲压; 滴胶圆顶; 硬珐琅; 印制; 软珐琅; 其他
hr-HR: prikačeno lice prilagodba method: Cloisonné; Kovano u kalupu; Epoksidna kupola; Tvrdi emajl; Tiskano; Meki emajl; Ostalo
zh-TW: 別針正面客製方式: 景泰藍; 模具壓印; 滴膠圓頂; 硬琺瑯; 印刷; 軟琺瑯; 其他
sl-SI: Način prilagoditve (izdelave) sprednje strani broške: Cloisonné; Kovano; Epoksidna kupola; Trdi emajl; Natisnjeno; Mehki emajl; Drugo
el: Μέθοδος προσαρμογής της πρόσοψης της κονκάρδας: Cloisonné; Κοπή με μήτρα; Επικάλυψη εποξικής ρητίνης; Σκληρό σμάλτο; Εκτυπωμένο; Μαλακό σμάλτο; Άλλο
fi: Rintaneulan etupuolen mukauttamistapa: Cloisonné; Meistetty; Epoksikupu; Kovaemali; Painettu; Pehmeäemali; Muu
sk-SK: Spôsob prispôsobenia čelnej strany pripínacieho produktu: Cloisonné; Razba; Epoxidová kupola; Tvrdý email; Potlačené; Mäkký email; Iné
tr: Rozet yüzey kişiselleştirme yöntemi: Mineli (Cloisonné); Pres baskılı; Epoksi kaplamalı; Sert mine; Baskılı; Yumuşak mine; Diğer
ja: ピン止めフェイスカスタマイズ方法: 七宝焼き; 型打ち; エポキシドーム; ハードエナメル; プリント; ソフトエナメル; その他
da: Metode for tilpasning af nåleforside: Cloisonné; Udstanset; Epoxy-kuppel; Hård emalje; Trykt; Blød emalje; Andet
vi: Phương pháp tùy chỉnh mặt ghim: Tráng men Cloisonné; Dập nổi; Phủ vòm epoxy; Men cứng; In; Men mềm; Khác
pt-PT: marcado com um pin face método personalizado: Cloisonné; Estampado; Cúpula de epóxi; Esmalte duro; Impresso; Esmalte suave; Outro
lt-LT: Segtuko priekinės pusės dekoravimo metodas: Pertvarinis emalis; Kaltas; Epoksidinis kupolas; Kietas emalis; Atspausdintas; Minkštas emalis; Kita
ru: Метод кастомизации лицевой стороны значка: Перегородчатая эмаль; Штамповка; Эпоксидное покрытие; Твердая эмаль; С печатью; Мягкая эмаль; Другое
es: Método de personalización de caras de prendedores: Cloisonné; Acuñado; Cúpula de epoxi; Esmalte duro; Impreso; Esmalte suave; Otro
cs: Metoda přizpůsobení líce odznaku: Cloisonné; Ražení; Epoxidová kapka; Tvrdý smalt; Potisk; Měkký smalt; Ostatní
ko: 핀 전면 맞춤 설정 방법: 칠보; 다이 스트럭; 에폭시 돔; 하드 에나멜; 인쇄됨; 소프트 에나멜; 기타
bg-BG: Метод за персонализация на лицевата част на значката: Клоазоне; Щампован; Епоксиден купол; Твърд емайл; Принтиран; Мек емайл; Друго
fr: Méthode de réalisation de la face de l’épinglette: Cloisonné; Embouti; Dôme en époxy; Émail dur; Imprimé; Émail doux; Autre
de: Anpassungsmethode der Vorderseite der Anstecknadel: Cloisonné; Geprägt; Epoxidharz-Kuppel; Hartemaille; Bedruckt; Weichemaille; Andere
nl: Speld voorkant personalisatiemethode: Cloisonné; Geslagen; Epoxykoepel; Harde emaille; Bedrukt; Zachte emaille; Overige